【裁判字號】    96,訴,9855
【裁判日期】    971021
【裁判案由】    給付報酬
【裁判全文】
臺灣臺北地方法院民事裁定              96年度訴字第9855號
原      告  浤宇科技企業股份有限公司
法定代理人  甲○○
訴訟代理人  曾冠棋律師
被      告  日商日立創新工業科技股份有限公司
法定代理人  乙○○○(MATS.
訴訟代理人  陳宏彬律師
上列當事人間給付報酬事件，本院裁定如下：
    主  文
原告之訴及假執行之聲請均駁回。
訴訟費用由原告負擔。
    理      由
一、原告主張：原告曾於西元2003年7月31日與被告簽訂代理契
    約（AGENCY AGREEMENT），由原告擔任被告公司產品之代理
    商，另約定由原告協助被告就其生產之商品在臺尋找買主，
    擔任居間仲介，斯時約定被告應給付代理商之報酬為1%，雙
    方並就個別商品銷售個案分別簽訂「COMMISSION AGREEMENT
     」，就訂單編號、商品、價格、付款條件、佣金數額及支
    付方式均詳加約定，且雖然契約中並無須俟買方商品驗收完
    畢始能請求付款之約定，原告過去仍於買方驗收完畢付款後
    始為報酬之請求。而兩造又於西元2005年1月20日訂定佣金
    報酬契約（「COMMISSION AGREEMENT」），其中所約定之報
    酬則為3%，與前述代理權契約不同，並訂有佣金支付之付款
    條件（即80% after FOB date, 20% after Final Acceptan
    ce），二者屬不同之獨立契約，但被告公司自西元2006年3
    月起，即惡意有(1)對於買方已驗收付款之貨品仍拒不付款，
    (2)故意拖延拒絕驗收，(3)於代理權有效期限內，意圖拒付佣
    金而越過原告公司直接銷售貨品等違約行為，其中有關真空
    貼合機二筆商品之交易，均由原告仲介成交，買方即訴外人
    友達光電股份有限公司均已確認接受商品且付清價款，但被
    告仍拒不支付佣金報酬，為此提起本件訴訟，依該佣金報酬
    契約之約定，請求被告給付約定之報酬款共計日幣5,341,92
    0元等語。被告則以：此報酬款係屬於兩造於民國92年7月31
    日所簽訂代理契約約定之爭議範圍，依代理契約第11條約定
    ，應先提交日本商業仲裁協會仲裁等語置辯。
二、按仲裁協議，如一方不遵守，另行提起訴訟時，法院應依他
    方聲請裁定停止訴訟程序，並命原告於一定期間內提付仲裁
    。但被告已為本案之言詞辯論者，不在此限。原告逾前項期
    間未提付仲裁者，法院應以裁定駁回其訴，仲裁法第4條第1
    項前段、第2項定有明文。
三、經查，本院於97年4月23日依被告之抗辯，裁定命原告於裁
    定送達後20日內，依兩造間代理契約之約定，將本件提付仲
    裁，並向本院陳報。原告不服提起抗告，經臺灣高等法院於
    97年5月27日以97年度抗字第826號裁定駁回抗告確定在案。
    惟原告自97年6月4日收受上揭臺灣高等法院裁定後，迄未將
    本案提付仲裁，並向本院陳報，有本院97年10月21日調查程
    序筆錄可稽，依前揭規定，自應駁回其訴訟。
四、綜上，本件原告之訴不合法，依仲裁法第4條第2項，民事訴
    訟法第249條第1項第6款、第95條、第78條，裁定如主文。
中    華    民    國    97    年    10    月    21    日
                  民事第三庭    法  官  魏式瑜
以上正本係照原本作成
如不服本裁定應於送達後10日內向本院提出抗告狀，並繳納抗告
費新臺幣1,000元
中    華    民    國    97    年    10    月    21    日
                                書記官  高雲龍


司法院資訊處製作；財團法人民間司法改革基金會備份。
